【裁判字號】    97,裁,79
【裁判日期】    970110
【裁判案由】    老人福利法
【裁判全文】
最  高  行  政  法  院  裁  定
                                     97年度裁字第00079號
上  訴  人  甲○○○
被 上訴 人  臺中縣政府
代  表  人  黃仲生
上列當事人間老人福利法事件，上訴人對於中華民國96年5月22
日臺中高等行政法院96年度訴字第108號判決，提起上訴，本院
裁定如下：
    主  文
上訴駁回。
上訴審訴訟費用由上訴人負擔。
    理  由
一、按對於高等行政法院判決之上訴，非以其違背法令為理由，
    不得為之，行政訴訟法第242條定有明文。依同法第243條第
    1項規定，判決不適用法規或適用不當者，為違背法令；而
    判決有同條第2項所列各款情形之一者，為當然違背法令。
    又提起上訴，應以上訴狀表明上訴理由，並應添具關於上訴
    理由之必要證據，復為同法第244條第1項第4款及第2項所明
    定。準此，當事人對於高等行政法院判決提起上訴，如以高
    等行政法院判決有行政訴訟法第243條第1項規定之不適用法
    規或適用不當為理由時，其上訴狀或理由書應有具體之指摘
    ，並揭示該法規之條項或其內容；若係成文法以外之法則，
    應揭示該法則之旨趣；倘為司法院解釋或本院之判例，則應
    揭示該判解之字號或其內容；如以高等行政法院判決有行政
    訴訟法第243條第2項所列各款情形為理由時，其上訴狀或理
    由書應揭示合於該條項各款之事實。上訴狀或理由書如未依
    此項方法表明，或其所表明者與上開法條規定不合時，即難
    認為已對高等行政法院判決之違背法令有具體之指摘，其上
    訴自難認為合法。
二、本件上訴人對於臺中高等行政法院民國（下同）96年度訴字
    第108號判決（下稱原判決）上訴，雖以：原判決對於何以
    老人福利法第28條之規定係以實際負責人為處罰對象，並未
    說明，亦未引用法條規定加以解釋，若係以公司法第8條規
    定為據，則亦未見其引用說明，況優印養護中心之所有人於
    92年9月28日以後即改為優印國際股份有限公司，而於95年9
    月12日被上訴人作成原處分時，該公司之負責人為其董事長
    林毓柱，若林毓柱執意經營未經許可業務，則應由林毓柱承
    擔法律責任及處罰風險，而不得轉嫁於受其委託處理事務之
    上訴人。又依公司法第8條規定，股份有限公司之負責人均
    不包括單純暫時受託處理事務之人在內，且該規定係攸關公
    司與股東、投資人間私法法律關係之權利義務歸屬，而本件
    乃公法關係之行政處分罰鍰，行政處分之相對人或欲予以處
    罰之對象即應以能單獨對外代表公司之董事長為限，不包括
    無對外代表權之董事。又原審徒以警方之檢查紀錄表上負責
    人欄處係由上訴人簽名，即認定上訴人所提出之林毓柱之印
    鑑證明、委託書及蓋有林毓柱印章之收費收據，暨其係受林
    毓柱之委託經營優印安養中心之主張，尚難為上訴人有利之
    認定，此縱為法院自由心證之範圍，亦與一般論理及經驗法
    則有違，顯已逾越自由心證主義之界限。是原判決顯有不備
    理由或理由矛盾之違法情事云云為由。惟核其上訴狀所載內
    容，或係重述其在原審業經主張而為原判決摒棄不採之陳詞
    ，或係就原審取捨證據、認定事實之職權行使事項，任加指
    摘違誤，或係執其個人主觀歧異之法律見解，就原審所為論
    斷或駁斥其主張之理由，泛言原判決不備理由或理由矛盾，
    而未具體表明原判決究竟有如何合於不適用法規或適用不當
    、或有行政訴訟法第243條第2項所列各款之情形，尚難認為
    已對原判決之如何違背法令有具體之指摘。依首揭規定及說
    明，其上訴自難認為合法，應予駁回。
三、依行政訴訟法第249條第1項前段、第104條、民事訴訟法第
    95條、第78條，裁定如主文。
中    華    民    國    97    年    1     月    10    日
                    最高行政法院第四庭
                        審判長法官  鍾  耀  光
                              法官  姜  仁  脩
                              法官  王  德  麟
                              法官  黃  清  光
                              法官  吳  慧  娟
以  上  正  本  證  明  與  原  本  無  異
中    華    民    國    97    年    1     月    10    日
                              書記官  張  雅  琴


司法院資訊處製作；財團法人民間司法改革基金會備份。
